臺灣臺南地方法院新市簡易庭民事判決 
                                    111年度新簡字第388號
原      告  吳祥漢  
訴訟代理人  吳建進  
被      告  張志銘  


            統一速達股份有限公司

法定代理人  陳瑞堂  
訴訟代理人  葉仲豪  
上被告張志銘因過失傷害案件，原告於刑事附帶提起民事訴訟，
請求損害賠償（交通）事件，經本院刑事庭以111年度交簡附民
字第47號裁定移送前來，本院於民國111年9月15日言詞辯論終結
，判決如下：
    主      文
被告應給付原告新臺幣玖萬肆仟壹佰柒拾貳元，及被告張志銘自
民國一百一十一年三月十五日、被告統一速達股份有限公司自民
國一百一十一年八月十九日起，均至清償日止，按週年利率百分
之五計算之利息。
原告其餘之訴駁回。
訴訟費用由被告連帶負擔百分之二十，餘由原告負擔。
本判決原告勝訴部分得假執行。
原告其餘假執行之聲請駁回。
    事實及理由
一、按訴狀送達後，原告不得將原訴變更或追加他訴，但請求之
    基礎事實同一者，不在此限，此民事訴訟法第255條第1項第
    2款定有明文。本件原告原以張志銘為被告，嗣被告張志銘
    表示任職統一速達股份有限公司，事發當時正執行送貨業務
    ，原告乃追加該公司為被告，其所為訴之追加核與上開規定
    相符，應予准許。
二、原告起訴主張： 
　㈠張志銘於民國110 年2 月19日上午10時8 分許，駕駛車牌號
    碼000-00號營業小貨車，沿臺南市永康區中山北路由西往東
    方向行駛，駛至中山北路與中山北路264 巷之路口處欲右轉
    彎時，本應注意汽車行駛至交岔路口轉彎時，轉彎車應讓直
    行車先行，而依當時天候晴、日間自然光線、柏油路面乾燥
    無缺陷、無障礙物、視距良好等客觀情形，並無不能注意之
    情事，竟疏於注意，未讓直行車先行，貿然右轉，適有吳祥
    漢駕駛車牌號碼000-0000號普通重型機車，沿同向行駛在張
    志銘駕駛車輛右側，見狀閃避不及，2 車因而發生碰撞，致
    吳祥漢因而受有右側鎖骨閉鎖性骨折、臉部及左手撕裂傷、
    右腰側及四肢多處擦挫傷等傷害。
  ㈡原告請求賠償之項目及數額計算如下：　　
　  ⒈醫療費用新臺幣(下同)12,477元，有收據為憑。
　  ⒉看護費36,000元：依診斷證明書之記載，需要看護一個月
      。
　　⒊薪資損失96,000元：診斷證明書記載需要休養期間4個月，
      原告從事油漆工，以勞保投保薪資每月24,000元來乞求。
　  ⒋機車修復費用31,130元：原修復費用62,260元，同意以折
　　  舊後之費用31,130元請求賠償。
　  ⒌精神慰撫金30萬元。　　　　　
　㈢聲明：被告應連帶賠償原告475,607元，及自起訴狀繕本送達
    翌日起至清償日止，按週年利率百分之5計算之利息；願供
    擔保請准假執行。　　
三、被告答辯略以：
　㈠被告張志銘當時是在執行送貨業務，被告並非不願意賠償，
    沒有達成和解的原因主要因為對方單據不完整，且金額過高
    。另外肇事責任部分，本件事故有送鑑定，鑑定結果被告是
    肇事次因，原告是肇事主因。　　
　㈡原告請求的各項賠償，醫藥費12,477元、看護費36,000元、
    薪資損失96,000元及機車修復費用31,130元，被告都同意賠
    償，但是精神慰撫金30萬元，認為過高。　　
四、本件經協議，兩造對於下列事實不爭執：
  ㈠張志銘於110 年2 月19日上午10時8 分許，駕駛車牌號碼000
    -00號營業小貨車，沿臺南市永康區中山北路由西往東方向
    行駛，駛至中山北路與中山北路264 巷之路口處欲右轉彎時
    ，本應注意汽車行駛至交岔路口轉彎時，轉彎車應讓直行車
    先行，而依當時天候晴、日間自然光線、柏油路面乾燥無缺
    陷、無障礙物、視距良好等客觀情形，並無不能注意之情事
    ，竟疏於注意，未讓直行車先行，貿然右轉，適有吳祥漢駕
    駛車牌號碼000-0000號普通重型機車，沿同向行駛在張志銘
    駕駛車輛右側，見狀閃避不及，2 車因而發生碰撞，致吳祥
    漢因而受有右側鎖骨閉鎖性骨折、臉部及左手撕裂傷、右腰
    側及四肢多處擦挫傷等傷害。
  ㈡本件交通事故，經原告提出刑事告訴，由臺灣臺南地方檢察
    署檢察官聲請簡易判決處刑，本院刑事庭以111 年度交簡字
    第163 號認定被告犯過失傷害罪，判處拘役40日確定。及本
    件事故業經鑑定，原告吳祥漢行駛路肩右側超車，未注意車
    前狀況，為肇事主因。被告張志銘右轉未依規定，距離交岔
    路口30公尺前顯示方向燈，為肇事次因。
  ㈢被告同意賠償原告下列費用：
     1.醫藥費12,477元。
     2.看護費3萬6千元。
     3.薪資損失96,000元。
     4.機車修復費用31,130元。
  ㈣原告已請領汽機車強制險之理賠48,510元。　 
五、得心證理由：
　㈠本件原告主張被告張志銘受雇於被告統一速達股份有限公司
    ，於執行送貨業務時，因行車疏失，與原告發生交通事故，
    導致原告身體受傷及騎乘機車受損之事實，為被告所不爭執
    ，復經本院依職權調閱111年度交簡字第163號刑事案卷核閱
    無誤，可信為真實。是原告依據侵權行為之法律關係，請求
    被告等負連帶損害賠償責任，於法自屬有據。
　㈡又原告請求之各項賠償，其中醫藥費12,477元、看護費36,00
    0元、薪資損失96,000元及機車修復費用31,130元，業據提
    出相關之診斷證明書、醫療費用收據及估價單等件為憑，復
    為被告所不爭執，同意如數賠償，是原告上開請求之賠償，
    均予以准許。至原告請求賠償精神慰撫金30萬元部分，業據
    被告抗辯金額過高。本院審酌原告因本件事故，受有鎖骨骨
    折之傷害，因受傷部位感受疼痛，影響生活作息，須往返就
    醫，造成時間及金錢之花費外。另面部受有撕裂傷，現仍遺
    留疤痕，原告正值重視外觀年齡，自是在意面部疤痕，精神
    上受有相當程度之恐懼及痛苦，原告就其所受非財產上之損
    害，請求被告賠償精神慰撫金，於法亦屬有據。茲經本院依
    職權調閱兩造之勞保記錄及財產所得資料，兼衡兩造之年齡
    、教育程度、家庭狀況及工作情狀等，認原告請求精神慰撫
    金300,000元，核屬公允，應予准許。 
　㈢綜上所述，本件原告依侵權行為損害賠償法律關係，所得請
    求之賠償為醫藥費12,477元、看護費36,000元、薪資損失96
    ,000元、機車修復費用31,130元及精神慰撫金300,000元，
    合計475,607元(計算式：12,477元+36,000+96,000+31,130+
    300,000=475,607)。
六、又按損害之發生或擴大，被害人與有過失者，法院得減輕賠
    償金額，或免除之，民法第217條第1項著有規定。此項規定
    之目的，在謀求加害人與被害人間之公平，故在裁判上法院
    得以職權減輕或免除之。本件交通事故之發生，兩造對於被
    告張志銘駕駛營業小貨車，右轉未依規定於距交叉路口三十
    公尺前顯示方向燈，為肇事次因，原告騎乘普通重型機車，
    行駛路肩，右側超車，未注意車前狀況，為肇事主因，均不
    爭執，復有臺南市車輛行車事故鑑定會出具之鑑定意見書在
    卷可查。是依兩造肇事程度，認應由被告負擔百分之30之責
    ，原告負擔百分之70之肇事責任，故被告應賠償原告之金額
    ，依上開比例減輕後為142,682元(計算式：475,607×0.3＝14
    2,682.1。小數點以下四捨五入)。　　
七、再按保險人依強制汽車責任保險法規定給付之保險金，視為
    加害人或被保險人損害賠償金額之一部分。加害人或被保險
    人受賠償請求時，得扣除之，強制汽車責任保險法第32條有
    明文規定。原告因本件事故，已依強制汽車責任保險法之規
    定向強制汽車責任保險之保險人請求給付，並已受領保險理
    賠金48,510元，有被告提出之查詢頁面影本供核，故被告應
    賠付之金額扣除原告已受領之理賠金，剩餘94,172元。
八、綜上所述，本件原告依據侵權行為之法律關係，請求被告負
    賠償責任，固屬有據。然原告請求之賠償金額，經依肇事責
    任比例減輕被告之賠償及扣除原告已受領之強制險理賠金，
    剩餘94,172元。從而，本件原告請求被告連帶給付94,172元
    ，及自刑事附帶民事訴訟起訴狀繕本各送達被告之翌日即11
    1年3月15日、111年8月19日起至清償日止，按週年利率百分
    之5計算之利息，為有理由；逾此部分之請求，則無理由，
    不予准許。　　
九、按各當事人一部勝訴、一部敗訴者，其訴訟費用，由法院酌
    量情形，命兩造以比例分擔或命一造負擔，或命兩造各自負
    擔其支出之訴訟費用。共同訴訟人因連帶或不可分之債敗訴
    者，應連帶負擔訴訟費用。及法院為終局判決時，應依職權
    為訴訟費用之裁判，此民事訴訟法第79條、第85條第2項及
    第87條第1項定有明文。本件訴訟係於刑事訴訟附帶提起民
    事訴訟，依法免徵裁判費，爰按兩造勝敗程度酌定各應負擔
    之訴訟費用比例。及本件乃適用簡易程序所為被告敗訴之判
    決，併依民事訴訟法第389條第1項第3款職權宣告假執行。
    至原告其餘假執行之聲請，本院業已駁回原告其餘之訴，此
    部分聲請無理由，應予駁回。
十、據上論結，本件原告之訴為一部有理由，一部無理由，依民
    事訴訟法第79條、第85條第2項、第389條第1項第3款，判決
    如主文。　
中　　華　　民　　國　　111 　年　　10　　月　　14　　日
                  臺灣臺南地方法院新市簡易庭
　　　　　　　　　　　　　　　　　法  官　許蕙蘭
上為正本係照原本作成。
如不服本判決，應於送達後20日內，向本院提出上訴狀並表明上
訴理由，如於本判決宣示後送達前提起上訴者，應於判決送達後
廿日內補提上訴理由書（須附繕本）。如委任律師提起上訴者，
中　　華　　民　　國　　111 　年　　10　　月　　14　　日
                                  書記官  柯于婷